# 非同一控制下企业合并的会计处理问题

提问人：cheney1994 时间：2022-07-11 18:29:18
请教陈版：
C公司持有B公司100%股权，对应B公司实收资本 1 亿元；现A公司向C公司收购其持有的B公司100%股权（非同一控制），B公司股权评估价值为 3 亿（按市场法评估，且有评估增值）。
1 、这种情况下A公司单体层面如何会计处理？
借：长投 3 亿；贷：银行存款 3 亿？
2 、A公司合并层面如何处理？
借：实收资本 1 亿，借：资本公积 2 亿；贷：长投 3 亿？
因为按市场法评估的，没法根据公允价值对子公司报表进行调整，所以对于评估增值部分应该怎么处理呢？

回答人：chenyiwei
1 、A公司个别报表层面的投资成本为实际支付的对价款 3 亿元。
2 、A公司合并报表层面，需按资产基础法（成本法）对各项可辨认资产、负债进行评估，特别要注意根据《企业会计准则解释第 5 号》第一条规定识别和计量满足该条规定的“可辨认性标准”的无形资产。在此基础上，合并成本与可辨认净资产公允价值之间的差额在A的合并报表中确认为商誉，不能冲减A自身报表中的资本公积。